臺灣屏東地方法院刑事判決　　　　　　　　　　　　　九十一年度訴字第五六四號
　　公　訴　人　臺灣屏東地方法院檢察署檢察官
　　被　　　告　乙○○
右列被告因偽造文書案件，經檢察官提起公訴（九十一年度偵字第三七三三號），本
院判決如左：
    主  文
乙○○共同連續行使偽造私文書，足以生損害於他人，累犯，處有期徒刑捌月。中華
電信股份有限公司行動電話申請書上偽造之「甲○○」簽名貳枚；台灣大哥大電信股
份有限公司行動電話服務申請書上偽造之「甲○○」簽名參枚及偽造之「甲○○」印
文陸枚，均沒收。
    事  實
一、乙○○曾於民國八十八年間因竊盜案件，經本院判處有期徒刑一年二月確定，並
    於八十九年十二月四日執行完畢，惟仍不知悔改，於九十一年三月間，在屏東縣
    屏東市某不詳處所，拾獲甲○○所有之國民身分證一枚後，意圖為自己不法之所
    有加以侵占（該身分證係甲○○於九十一年一月二十二日上午九時三十分，在屏
    東縣屏東市○○路七巷二十八號前，連同其自用小客車遭姓名不詳之人竊取後棄
    置）。嗣與戊○○基於偽造私文書及意圖為自己不法所有之概括犯意聯絡，先於
    同年三月十九日下午某時許，在屏東縣屏東市○○路某刻印店內，利用不知情之
    店員偽造「甲○○」之印章一枚後，於同年三月二十日中午十二時許，共同前往
    屏東縣屏東市○○路三四三號之中華電信股份有限公司屏東營業處服務中心（以
    下稱中華電信公司），推由戊○○持前揭身分證，在申請書上原用戶簽章處偽造
    「甲○○」簽名共二枚後，持向不知情之中華電信公司職員丙○○申辦0000
    000000號及0000000000號等行動電話門號，丙○○因一時不察
    、陷於錯誤，而核准其等申請，並將電話門號ＳＩＭ卡二枚交付予戊○○及乙○○，足生損害於甲○○及中華電信公司對於行動電話服務管理之正確性。彼二人
    得手後，旋於同日下午二時許，在同市中山公園，以新台幣（下同）二千元之代
    價，將上開電話門號ＳＩＭ卡販售予知情之丁○○，並將所得價款均分。同年月
    二十一日下午二時，乙○○及戊○○二人又先後前往屏東市○○路台灣大哥大電
    信股份有限公司（以下稱台灣大哥大公司）屏東民生特約服務中心及屏東市○○○路台灣大哥大公司屏東復興北路特約服務中心，以前述手法，連續在申請書上
    偽造「甲○○」之簽名共三枚及持前開偽造之「甲○○」印章偽造「甲○○」印
    文共六枚後，偽造成以甲○○名義申辦行動電話門號之申請書二份，持以向不知
    情之店員詐辦得0000000000號及0000000000號等行動電話
    門號ＳＩＭ卡二枚，足生損害於甲○○及台灣大哥大公司對於行動電話服務管理
    之正確性。並於同日下午三時許，在同市○○○路之中華電信公司前，以一千元
    價格，將該0000000000之門號ＳＩＭ卡一枚，販售予知情之丁○○。
    乙○○及戊○○則各分得五百元。丁○○為圖減省通話費之支出，乃於同年三月
    二十日、二十一日間，連續在屏東市區等處撥打該所購得之三支行動電話門號，
    其中0000000000號部分共撥了十七通，通話費六百四十一元；000
    0000000號部分共撥了七十七通，通話費為六千二百二十元；00000
    00000號部分共撥了四十一筆，通話時間為八千七百二十五秒，通話費為一
    千二百六十一元，使中華電信公司及台灣大哥大公司誤信為甲○○本人所撥打，
    嗣丙○○於同年同月二十一日，為查證戊○○所申辦之前揭行動電話門號有無疑
    問，而調閱該0000000000號及0000000000號等二支行動電
    話門號之使用狀況，發現該二支行動電話於二十日當天有大量通話之異常情狀，
    經向甲○○本人查證，確定有人冒用甲○○名義詐辦行動電話門號後報警處理，
    而為警於同年同月二十二日下午三時四十分許，在屏東縣屏東市○○路中華電信
    公司處前查獲乙○○、戊○○、丁○○三人，並扣得中華電信公司000000
    0000號行動電話ＳＩＭ卡一枚，台灣大哥大公司0000000000行動
    電話ＳＩＭ卡一枚及甲○○身份證一枚（身份證已發還甲○○）。
二、案經中華電信公司報請屏東縣警察局屏東分局報請台灣屏東地方法院檢察署檢察
    官偵查起訴。
    理  由
一、訊據被告乙○○矢口否認右開犯行，辯稱：伊沒有撿到身分證，也沒有和戊○○
    去申辦行動電話，只是受戊○○之託去中華電信公司門口搭載戊○○，並騙丁○○該ＳＩＭ卡是伊所申辦，以便兜售云云（本院卷第九十四頁）。經查：
    (一)甲○○之身分證一枚連同其自用小客車於九十一年一月二十二日上午九時三十
      分在屏東市○○路七巷二十八號遭竊一節，業據被害人甲○○於警訊中指述綦
      詳（見警卷第十五頁），並有屏東縣警察局車輛協尋證明單影本一紙附卷足憑
      。而被告乙○○將拾得之甲○○身份證一枚交予戊○○持往申辦行動電話門號
      後，再販售予丁○○等情，則據同案被告戊○○於警訊及本院審理中供承：「
      甲○○的身份證是乙○○拿給我的。申請了0000000000、0000
      000000兩支門號。．．乙○○說（身份證）是撿到的。．．乙○○說你
      只要申請出門號賣了錢就平分。．．除了中華電信兩支門號，還有（以甲○○
      的名義）在台灣大哥大辦了兩支。」（見警卷第六、七頁）、「（當時）是乙○○和我一起去（申辦行動電話門號）的。我共分得新台幣一千五百元。」（
      警卷第三十五頁背面）、「（甲○○的）印章是在辦中華電信門號的前一天（
      三月十九日下午），乙○○帶我去中正路上的一家刻印店刻的。．．．都是乙○○叫我去打電話給丁○○（兜售行動電話門號）的。．．」等語不諱（見本
      院卷第六十五頁、第六十六頁筆錄），並核與同案被告丁○○所供：「（我購
      買ＳＩＭ卡二張時）乙○○兩次均有在場，是戊○○拿卡給我，我錢交給戊○○。」（見警卷第十頁背面）、「是戊○○打電話給我約我出去說要租房子，
      見面才發現是要向我推銷ＳＩＭ卡，交卡的時候乙○○也有在場，乙○○告訴
      我說，他缺錢用，叫我買那個卡。．．錢我交給戊○○，我有看到戊○○將其
      中部分的錢再轉交給乙○○。」等語（見本院卷第六十七頁、第六十八頁）及
      證人丙○○所證：「九十一年三月二十日十二時許，．．．戊○○持甲○○身
      份證到我服務公司申請中華電信二支行動電話，我發覺相片不太符合，第二天
      （二十一日）查詢電話費偏高．．我向甲○○求證屬實時立即停話，冒用人今
      天二十二日十五時許到本公司要求我們說明為何他的行動電話會不通。．．冒
      用人用身份證申請，一個人申請，二名在外，偶爾有一名進到公司內跟戊○○
      講話。」等語（見警卷第十六頁）大致相符。因被告乙○○自陳其與戊○○、
      丁○○二人並無糾紛與怨仇（見警卷第二頁背面），故被告戊○○及丁○○實
      無構陷被告乙○○入罪之必要，彼二人所言應可採信。此外，復有中華電信公
      司0000000000號、0000000000號及台灣大哥大公司00
00000000號、0000000000號等行動電話門號之申請書影本
      四張、贓物保領結一紙附卷可稽，及中華電信公司0000000000號行
      動電話門號ＳＩＭ卡一枚及台灣大哥大公司0000000000號行動電話
      門號ＳＩＭ卡一枚等物扣案供憑。
    (二)被告乙○○雖仍否認右揭犯行，然其對於現身案發地點之原因，於警訊時先稱
      ：「他（指戊○○）只跟我說丁○○與他在那裡，沒有說什麼事，但我有託丁○○找房子租，所以我才去的。」（見警卷第二頁背面），嗣於本院審理中又
      改稱：「我只是受戊○○之請去中華電信門口載他，．．我與丁○○並不認識
      ，．．」云云（本院卷第九十四頁），前後顯有矛盾，且與同案被告戊○○、
      丁○○所供情節不相符合，可見其對真正赴會之動機尚有隱瞞，若其所為未涉
      不法，實無須如此虛詞掩飾。又被告乙○○既於每次交易時在場，並向丁○○
      謊稱該ＳＩＭ卡係伊所申辦，且於出售後，與被告戊○○均分所得價款，足徵
      彭、謝二人就上開犯行早有犯意聯絡及行為分擔，被告空言否認，洵無可採。
      本件事證明確，被告乙○○之犯行堪予認定。
二、按行動電ＳＩＭ卡（晶片）可供通訊使用，電信公司亦常舉行特殊門號之公開標
    售，在一定條件下具有可轉讓性，而有財產價值。依電信公司一般定型化契約之
    約定，雖門號之所有權屬於公司本身，然仍得由使用人私下出售轉讓ＳＩＭ卡牟
    利，故該卡為刑法中詐欺取財罪所稱之「物」，應無疑問。是核被告乙○○所為
    ，係犯刑法第三百三十七條之侵占遺失物罪、同法第二百十六條、第二百十條之
    行使偽造私文書罪及同法第三百三十九條第一項之詐欺取財罪。其偽造印章乃偽
    造私文書之階段行為，為偽造私文書之行為所吸收；其偽造文書後，復持以行使
    ，其偽造之低度行為亦為行使之高度行為吸收，均不另論罪。其所犯上開三罪間
    ，有方法結果之牽連關係，為牽連犯，應從一重之行使偽造私文書罪處斷。其所
    為數行為，時間緊接，所犯罪名相同，顯係出於概括犯意反覆為之，為連續犯，
    爰依刑法第五十六條之規定以一罪論，並加重其刑。被告乙○○與戊○○間就上
    開犯行有犯意聯絡及行為分擔，均為共同正犯。又被告曾因犯竊盜罪，經法院判
    處有期徒刑一年二月，甫於八十九年十二月四日執行完畢，有臺灣屏東地方法院
    檢察署刑案資料查註紀錄表一紙在卷可按，其於五年內再犯有期徒刑以上刑之本
    罪，為累犯，應依法加重其刑。茲審酌被告曾有違反麻醉藥品管理條例、竊盜、
    偽造文書及違反毒品危害防制條例等多項前科，有臺灣高等法院被告全國前案紀
    錄表在卷可按，素行非佳，其犯罪之動機、目的、手段、智識程度、犯罪所生之
    損害，犯後仍飾詞置辯、毫無悔意等一切情狀，爰量處如主文所示之刑，以資懲
    儆。共犯戊○○於中華電信公司行動電話申請書上所偽造之「甲○○」簽名二枚
    ，於台灣大哥大公司行動電話服務申請書上所偽造之「甲○○」簽名三枚及「甲○○」印文六枚，應依刑法第二百十九條規定宣告沒收。被告乙○○、戊○○共
    同偽造之「甲○○」印章一枚，未據扣案，且已遭被告戊○○丟棄在屏東市○○○路附近水溝而滅失（被告戊○○供詞參照，本院九十一年十月十八日審判筆錄
    ），則不併予宣告沒收。又扣案之中華電信公司0000000000號行動電
    話門號ＳＩＭ卡一枚及台灣大哥大公司0000000000號行動電話門號Ｓ
    ＩＭ卡一枚為被告犯罪所得之物，然非被告所有，故亦不併予宣告沒收，附此敘
    明。
據上論斷，應依刑事訴訟法第二百九十九條第一項前段，刑法第二十八條、第五十六
條、第二百十六條、第二百十條、第三百三十七條、第三百三十九條第一項、第五十
五條、第四十七條、第二百十九條，罰金罰鍰提高標準條例第一條前段，判決如主文
。
中      華      民      國      九十一      年    十二    月    十八    日
                                      臺灣屏東地方法院刑事第五庭
                                          法  官  王以齊
右正本證明與原本無異。
如不服本判決應於收受本判決後送達後十日內向本院提出上訴書狀，其未敘述上訴理
由者，並得於提起上訴後十日內向本院補提理由書狀（均須按他造當事人之人數附繕
本 ）「切勿逕送上級法院」
                                          書記官   盧姝伶
中      華      民      國      九十一      年    十二  月    十八     日
附錄本判決論罪科刑法條：
刑法第二百一十條
偽造、變造私文書，足以生損害於公眾或他人者，處五年以下有期徒刑。
刑法第二百一十六條
行使第二百十條至第二百十五條之文書者，依偽造、變造文書或登載不實事項或使登
載不實事項之規定處斷。
刑法第三百三十九條第一項：
意圖為自己或第三人不法之所有，以詐術使人將本人或第三人之物交付者，處五年以
下有期徒刑、拘役或科或併科一千元以下罰金。
